

COORDONÉES



07 83612359



savmari370@gmail.com



COMPÉTENCES

- Travail en équipe
- Pensée analytique
- Flexibilité
- Créativité
- Sociabilité

LANGUE

- Français (B2+)
- Anglais (C1)
- Russe (langue maternelle)
- Ukrainien (langue maternelle)
- Polonais (A2)
- Chinois (A1-A2)

MARIIA SAVKOVSKA

STAGAIRE CONSEIL FINANCIÈRE

À PROPOS DE MOI

Je suis l'étudiante de 3éme année de programme Bachelor in Management à l'école de commerce Audencia, specialisation Finance/Controle de gestion. J'aime beaucoup le mileau des investissions et de finance, et je travaille activement pour devenir le consultant financière. Active, positive, motivée, sociable et pret de travailler pour atteindre mes objectifs.

EXPÉRIENCE PROFESSIONNELLE

Tuteur d'anglais

Janvier 2021 - Mars 2022

Travaillait avec 5 étudiants de 13-18 ans pendant une année. Préparation et explication des matériaux, communication avec les étudiants et leur parents.

Emballeur des produits à l'entreprise (stage) Novembre - Decembre 2020

Travaillait l'entrepôt de l'entreprise et embaillait des marchandises

Project manager à "Enlightening Initiative" Septembre 2019 - Decembre 2021

Participation à l'organisation de 4+ projets jeunesse sur le thème du développement durable, du leadership et de la politique jeunesse

FORMATION

Audencia Business School 2022-2023

Bachelor in Management - Finance/Controle de gestion

Kharkiv National University of V.N. Karazin - 2020-2022

Bachelor - International Relations, Information and Communication

INFORMATIQUE

- Word
- Excel
- Power Point
- Canva

CENTRES D'INTÉRET

- Littératie financière et développement personnel
- Dance (dance de salon pendant 13 ans)
- Sport: natation, freediving, tennis
- Musique: practice de violon pendant 11 ans